【裁判字號】    89,訴,96
【裁判日期】    890510
【裁判案由】    毒品危害防制條例
【裁判全文】
臺灣板橋地方法院刑事判決                            八十九年度訴字第九六號
    公  訴  人  臺灣板橋地方法院檢察署檢察官
    被      告  乙○○
    指定辯護人  甲○
右列被告因違反毒品危害防治條例案件，經檢察官提起公訴（八十八年度偵字第四五
六九號），甲○判決如左：
    主  文
乙○○連續販賣第二級毒品，處有期徒刑柒年貳月。
    事  實
一、乙○○基於販賣第二級毒品安非他命牟利之概括犯意，先後三次在台北縣新莊市
    ○○路附近，向某一真實姓名年籍不詳自稱「游健先」之男子，以新台幣（下同
    ）一千元、一千元及五百元之價格各購入一小包安非他命，販入後先自行取出部
    分安非他命供己吸用，再將剩餘之安非他命依序於購入同日即民國（下同）八十
    八年一月上旬某日下午一時許、中旬某日下午三時許及同年二月十日下午一時許
    ，在台北縣新莊市○○○路一四九號旁巷口路邊等地，以每小包一千元、一千元
    及五百元之價格，連續販賣二級毒品安非他命各一包予丙○○，以牟取供自己免
    費吸用安非他命之不法利益。嗣於同日即八十八年二月十日十九時許，乙○○再
    前往台北縣新莊市○○○路一四九號丙○○之公司，向丙○○表示先前下午所販
    予之一小包安非他命要先調給其朋友，而取回該一小包安非他命，後於同日二十
    時許，在乙○○位於台北縣新莊市○○路二九九巷四四弄一四號住處房間內，為
    警搜索扣得該一小包安非他命約○．一五公克及乙○○所有供己吸用之吸食器一
    個，循而查獲上情。
二、案經台北縣警察局新莊分局報請臺灣板橋地方法院檢察署檢察官偵查起訴。
    理  由
一、右揭事實，業據被告乙○○於警訊及甲○審理中坦承不諱，核與証人丙○○於警
    訊時及甲○審理中證述情節相符，且有安非他命一包扣案足憑。雖被告於審理中
    辯稱：伊與丙○○一起出錢合資購買安非他命分用，不是販賣安非他命給丙○○
    ，五百元則是向丙○○借款云云。然查，被告於警訊時業供稱：「係向一位年籍
    不詳綽號游仔男子購得。交易地點均是毒販綽號游仔約不定地點交易，交易二次
    ，以呼叫器連絡，價格約一千或五百元。」、「我賣給丙○○共三次，時間大約
    是八十八年元月上旬、中旬及今日中午十三時左右，我送至丙○○公司給他，前
    二次交易金額一千元、最後一次則五百元。」（偵查卷第九頁）等語，於甲○八
    十九年四月十二日訊問時更詳為供稱：「（問：你三次交給丙○○的安非他命究
    竟如何來的？）我是有三次交給他安非他命，每次一小包，我跟游健先買的。」
    、「（問：何時地向他買的？）地點在新莊市○○路，我事先扣呼叫器給他，．
    ．．」、「（問：你是買回來再分裝給丙○○？）是的，我買回來是用小袋子裝
    的，我自己要用的倒出來放在紙上，其他的再交給丙○○。」、「（問；你是買
    回來以後多久交給丙○○？）三次都是當天交給他。」、「（問：買的時候，除
    了你與游健先之外還有何人否？）沒有，我扣呼叫器給他，留下我以前家中電話
    00000000，他再打電話與我聯絡交貨地點。」、「你交給丙○○三次安
    非他命地點為何？）都是約在新莊市丙○○公司外面路邊，沒有進到公司裡面，
    一次在公司旁巷子停車場，另外二次在公司外面路邊。」等語，核與證人丙○○
    於警訊證稱：「我所吸食之安非他命均是向乙○○所購買，我共向乙○○購買安
    非他命三次，第一次是於八十八年元月中旬，我向乙○○購買安非他命一小包新
    台幣一千元，第二次時間是於八十八年元月四日左右，向乙○○購買安非他命一
    小包新台幣一千元，第三次則是於八十八年二月十日十三時左右，向乙○○購買
    安非他命淨重○．一五公克新台幣五百元，交易地點則是乙○○主動至我公司販
    售給我。」（偵查卷第十三頁、十三頁反面）等語，及於甲○審理中在八十九年
    三月八日訊問時證稱：「（問：你向被告買過幾次安非他命？一月上旬及中旬有
    沒有買過？是否如警訊所言買三次？）大約如警訊所言，時間既不太清楚了，大
    約是一月份買一、二次，兩次相差約一星期，第一次大約是一月五、六日下午一
    時多左右，第二次大約是一月中旬某日下午三時左右，那兩次都是在芎林南路我
    以前銘異企業股份有限公司旁邊巷子買的，二月十˙日那次也是大約在同一個地
    方巷口附近，三次地點大約相同。」、「（問：第一次及第二次買多少？）都是
    買一千元。、「（問：二月十日那一次是如何交付？是你金錢先付給被告？還是
    被告先拿安非他命給你？）應該是我先拿錢給被告。」等語，互核相符，足認被
    告係販入安非他命後，先自行取出部分供己吸用，再將剩餘之安非他命以販入價
    格轉售，以賺取供自己免費吸用安非他命之不法利益，至為灼然。參以證人丙○
    ○均係直接向被告錢貨交易，被告居於出售者之地位無疑，至為明顯，被告於審
    理中改稱與丙○○合資購買安非他命分用，及借貸五百元云云，與前開事證不符
    ，顯係事後卸責之詞，所辯不足採信。參以證人丙○○與被告並無怨隙，亦經被
    告於警訊時供明在卷（偵查卷第九頁反面），茍無前述販賣之事實，衡諸常情，
    其應無於警訊時及甲○審理中一致指證被告之理，從而證人丙○○之證詞，及被
    告前開不利於己之自白，與事實相符，均屬可採，被告確有販賣安非他命牟利之
    情事無疑。綜上所述，參互印證，本件事證甚為明確，被告犯行應堪認定。
二、查安非他命依其成癮性、濫用性及社會之危害性程度，已為毒品危害防制條例第
    二條第一項第二款列為第二級毒品。核被告乙○○所為，係犯毒品危害防制條例
    第四條第二項之販賣第二級毒品罪。又被告非法持有第二級毒品安非他命之低度
    行為，已為其販賣之高度行為所吸收，不另論罪。又被告先後多次販賣第二級毒
    品安非他命之犯行，時間密接、犯罪構成要件相同，顯係基於概括犯意為之，均
    為連續犯，應論以販賣第二級毒品一罪，並就有期徒刑部分加重其刑（其中無期
    徒刑依法不得加重）。又被告前開於八十八年一月上旬、中旬，連續二次販賣第
    二級毒品安非他命之部分，雖未據起訴，然此部分與已起訴部分有連續犯之裁判
    上一罪關係，亦為起訴效力所及，依審判不可分原則，甲○自應併予審理，附此
    敘明。爰審酌被告販賣安非他命之次數不多、數量不大，然安非他命戕害身心，
    危害社會治安至鉅，暨其犯罪之動機、目的、品行、智識程度、及犯罪後態度等
    一切情狀，量處如主文所示之刑，以示懲儆。
三、至公訴人起訴書所載在被告乙○○位於台北縣新莊市○○路二九九巷四四弄一四
    號乙○○住處房間內扣得之吸食器一個，係被告所有供自己吸食安非他命所用，
    應屬吸食之工具，業據被告供承明確，與被告所犯本件販賣第二級毒品罪之犯行
    無涉，另扣案之安非他命一小包約○．一五公克，雖係查獲之第二級毒品，然業
    經甲○八十八年易字第第一四五四號刑事判決中宣告沒收銷毀，有該刑事判決附
    卷足憑，現既已因沒收銷毀而滅失不存在，自不應於本件被告所犯販賣第二級毒
    品案件中宣告沒收銷燬，附此敘明。
據上論斷，應依刑事訴訟法第二百九十九條第一項前段，毒品危害防制條例第四條第
二項，刑法第十一條前段、第五十六條，判決如主文。
本案經檢察官游証添到庭執行職務。
中      華      民      國    八十九    年      五      月      十      日
                              臺灣板橋地方法院刑事第二庭
                                      法  官  梁宏哲
右正本證明與原本無異
如不服本判決應於送達後十日內向甲○提出上訴狀
              書記官  周百川
中      華      民      國    八十九    年      五      月      十      日
附錄本案論罪科刑法條全文：
毒品危害防制條例第四條：
製造、運輸、販賣第一級毒品者，處死刑或無期徒刑；處無期徒刑者，得併科新臺幣
一千萬元以下罰金。
製造、運輸、販賣第二級毒品者，處無期徒刑或七年以上有期徒刑，得併科新臺幣七
百萬元以下罰金。
製造、運輸、販賣第三級毒品者，處五年以上有期徒刑，得併科新臺幣五百萬元以下
罰金。
製造、運輸、販賣專供製造或施用毒品之器具者，處一年以上七年以下有期徒刑，得
併科新臺幣一百萬元以下罰金。
前四項之未遂犯罰之。


司法院資訊處製作；財團法人民間司法改革基金會備份。
